DANIELE RODRIGUES

Rua H 167, Sara Kubitschek, Paracatu, MG 38607236 | (38)99509214 | danitsptu@gmail.com

Objetivo

• Em busca de oportunidade como Técnica em Segurança do Trabalho para colocar em prática meus conhecimentos técnicos, objetivando o crescimento organizacional e ampliando minha experiência profissional.

Resumo profissional

Profissional especializado em segurança ocupacional, com experiência na avaliação e melhoria das condições de trabalho em empresas . Com atenção aos detalhes e amplo conhecimento técnico da área, capaz de tomar decisões assertivas visando a saúde e o bem-estar dos colaboradores.

Histórico profissional

Técnica em Segurança do Trabalho

08/2020 - 07/2021

Construtora Vmx- Prestadora de serviços na Kinross Brasil Mineração - Paracatu, Minas Gerais

- Treinamento de novos funcionários quanto ao comportamento seguro e procedimentos para aumentar a segurança da equipe.
- Seguindo as normas técnicas e os procedimentos operacionais internos.

Mentora de Segurança do Trabalho

11/2017 - 02/2018

Monsanto do Brasil/Bayer - Paracatu, Minas Gerais

Safra de verão.

Mentora de Segurança do Trabalho

11/2016 - 03/2017

Monsanto do Brasil/Bayer - Paracatu, Minas Gerais

Safra de verão.

Faxineira 03/2015 – 09/2016

Transamigos- Prestadora de serviços na Kinross Brasil Mineração - Paracatu, Minas Gerais

Formação acadêmica

Curso Técnico em Segurança do Trabalho

03/2016

Escola técnica Multi tech - Paracatu

Ensino médio completo

Competências

- Bom relacionamento com os colaboradores
- Conhecimento das Normas Regulamentadoras (NR)
- Habilidades em comunicação

- Trabalho em equipe
- Ética e honestidade no exercício da função

Certificações

Treinamentos em NRs 10-11-12-21-22-26-33-35

Curso de vendas

Secretariado

Atendimento ao público

Informática Básica

Coach (Instituto ACT Coaching)

Oratória (Escola Conquer)